【裁判字號】    90,上易,1204
【裁判日期】    900808
【裁判案由】    恐嚇等
【裁判全文】
臺灣高等法院高雄分院刑事判決          九十年度上易字第一二四號
    上  訴  人
    即  被  告  乙○○
右上訴人因恐嚇等案件，不服臺灣高雄地方法院九十年度易字第一一九三號，中華民
國九十年四月二十七日第一審判決（起訴案號：臺灣高雄地方法院檢察署八十九年度
偵字第二六二五九號、九十年度偵字第一五六四號）提起上訴，本院判決如左：
    主  文
上訴駁回。
    事實及理由
一、本案經本院審理結果，認第一審判決認事用法及量刑均無不當，應予維持，並引
    用第一審判決書記載之事實、證據及理由（如附件）。
二、被告上訴意旨，以其與前妻兩人相距一南一北，怎可能傷害或恐嚇她，全是她朋
    友幫她偽證云云，惟查被告於原審及本院調查及審理中皆供承為尋找前妻丙○○
    及女兒之事，曾於八十九年六、七月間打電話至丙○○之朋友陳莉茹之家中等情
    不諱，並經證人陳莉茹在偵訊、原審審理時結證確有恐嚇屬實。按刑法第三百零
    五條之恐嚇罪，所稱以加害生命、身體、自由、名譽、財產之事，恐嚇他人者，
    係指以使人生畏怖心為目的，而通知將加惡害之旨於被害人而言，而加害事實之
    通知，不限於行為人直接告知被害人，即使將加害內容告知特定人後，甲示其轉
    告被害人者，亦足當之。又被告於原審及本院審理時雖均否認曾於八十九年十二
    月二十日晚上八時五十分許，在高雄市○○區○○街二之四號陳莉茹住處，傷害
    丙○○之事實，並辯稱係丙○○自己由樓梯摔倒受傷云云，然被告對於當時在上
    開處所並未爭執，告訴人丙○○亦確有受傷，此有診斷證甲書一份附卷可稽，苟
    非被告予以出手毆打，告訴人又豈會受傷。是被告辯稱其與丙○○兩人相距遙遠
    ，不可能傷害或恐嚇她云云，顯係事後卸責之詞，不足採信。
三、原審因依刑法第二條第一項前段、第五十六條、第二百七十七條第一項、第三百
    零五條、第五十一條第五款、第四十一條第一項、罰金罰鍰提高標準條例第一條
    前段、第二條之規定，並審酌被告犯罪之一切情狀，量處被告傷害罪有期徒刑二
    月，恐嚇罪有期徒刑三月，並定其應執行刑為有期徒刑四月，及均諭知如易科罰
    金，以三百元折算一日。認事用法，核無不合，量刑亦屬妥適，被告上訴意旨，
    仍執前詞，否認犯罪，指摘原判決不當，為無理由，應予駁回。
據上論斷，應依刑事訴訟法第三百六十八條、第三百七十三條，判決如主文。
本案經檢察官邱榮藏到庭執行職務。
中    華    民    國      九十      年       八       月     八   日
                              臺灣高等法院高雄分院刑事第九庭
                                  審判長法官  張甲松
                                        法官  陳吉雄
                                        法官  任森銓
右正本證甲與原本無異。
不得上訴。
                                      書記官  張文斌
中    華    民    國      九十      年       八       月    十    日
                                                                Ｊ


司法院資訊處製作；財團法人民間司法改革基金會備份。
